# 关于收入的确认问题

提问人：3y1001 时间：2011-03-23 17:25:03
我公司替客户看管货物， 2010 年客户债务纠纷逃逸，未支付我公司仓储等费用。合同规定我公司对留滞物享有优先受偿权。我公司到法院起诉， 2010 年 10 月法院判决我司胜诉。 2011 年 1 月法院公示， 2 月货物拍卖后法院将款划到我司。我们会计处理如下，成本确认到 2010 年，收入 2010 年未确认，确认到 2011 年。这样确认是否合理？会计师是否会作为期后事项调整我司 2010 年报表？

回答人：chenyiwei
主要问题是：站在 2010 年末这一时点上，在已获得法院判决书（该债权的合法性已获得法院确认）的情况下，根据当时所能获取的信息，对最终收回款项有无足够的把握？如果站在当时这一时点上，认为款项很可能最终可以收回的，则收入可确认在 2010 年度；
反之应作为资产负债表日后非调整事项处理，收入确认在 2011 年度。

回答人：chenyiwei
回复 板凳 3y1001 的帖子比照证监会公告[2010]37号中对如何区分会计估计变更和差错更正的同一原则处理。
会计估计是企业对结果不确定的交易或者事项以历史积累的和最近可利用的信息为基础所作的判断。会计估计所涉及的交易和事项均有内在的不确定性，进行会计估计的过程是一种集主、客观因素于一体的综合判断过程。因此，不能简单以对或错来评价会计估计，而应评价会计估计确定过程及其依据的合理性。上市公司在年报编制过程中，应合理区分会计估计变更和会计差错更正，并按照会计准则规定进行有关处理，不得利用会计估计变更和差错更正在不同会计期间操纵利润。对于会计估计变更，应自会计估计变更日起采用未来适用法进行会计处理。